

PERSONAL

- Name
 Pablo III
- ♠ AddressAv. de França, 12634760-282 Vila Nova de Famalicão
- Phone number 911509368
- Date of birth
 04-11-1986
- Place of birth
 Brasil
- **∳∳ Gender** Male **•** Nationality
- Nationality Brasileira
- Marital status
 Casado
- ⇔ Website
 https://pablo-iii.github.io/
- حة LinkedIn https://www.linkedin.com/in/pablo iii-bb7b88a2/

LANGUAGES

Inglês



PABLO III

Profissional da área de desenvolvimento, com mais de 3 anos de experiência atuando como engenheiro informático.

Responsável pela criação de um sistema que agiliza a tomada de ação para prevenir quedas, lentidões ou mau funcionamento total de servidores ou sites de empresas. Lideranças em um projeto freelancer que atende a demanda de clientes que necessitam de sites, sistemas ou app's para uso pessoal ou profissional. Focado em soluções, expert em suporte, mindset de aprendizado, knowhow e apaixonado por tecnologia.



WORK EXPERIENCE

Sep 2019 - Sep 2020

Software Engineer

Bluespix Interactive Solucion LDA, Porto

- Criação de sistema de monitoramento de saúde dos servidores da empresa com uso das linguagens Python e SQLite3;
- Atualização e manutenção dos sistemas existentes na empresa com uso das linguagens Python e Django;
- Participação na criação de uma biblioteca de jogos JavaScript / TypeScript com uso da linguagens HTML, JS e TS.

Jan 2017 - Present

Python Developer

PyRate Enterprise, Brasil/Portugal

- Criação de sites de diferentes tipos e complexidades com o uso das linguagens HTML, JS, CSS, Django, SQLite e PostgreSQL, uso de banco de dados e integração com APIs e alocação em hosts;
- Criação de sistemas que podem ser usados em diferentes tipos de negócios, como por exemplo, na área de educação, comércio, hospitais, deliverys, etc;
- Criação de aplicativos para uso diário, como por exemplo jogos mobile.

Aug 2018 - Aug 2019

Analista de IT

Seven Solution, Rio de Janeiro

- Realização de levantamento de requisitos, demandas a serem repassadas ao setor:
- Acompanhamento de ligações para suporte técnico interno da empresa e atendimento com SLA de atendimento;
- Implementação e criação de ferramentas e softwares e microsoftwares necessários ao funcionamento do companhia;
- Manutenção de equipamentos;
- Criação de serviços web para captação de clientes e apresentação de serviços da empresa bem como criação de soluções tecnológicas para a empresa.



EDUCATION AND QUALIFICATIONS

Ţ

Aug 2015

Bacharelado

Centro Universitário Carioca, Rio de Janeiro



SKILLS

Bash

Django Python

**** Sublime Text VS Code $\star\star\star\star\star$ GitHub GitLab $\star\star\star\star\star$ SQLite 3 $\star\star\star\star\star$ Web Development $\star\star\star\star\star$ Integração de API **** JavaScript $\star\star\star\star\star$ MySQL **** PostgreSQL $\star\star\star\star\star$ TypeScript



GITHUB

https://github.com/NemoIII